【裁判字號】    89,毒抗,207
【裁判日期】    890831
【裁判案由】    聲請觀察勒戒
【裁判全文】
臺灣高等法院高雄分院刑事裁定                    八十九年度毒抗字第二七號
    抗  告  人
    即  被  告  甲○○
右列抗告人因聲請觀察勒戒案件，不服臺灣高雄地方法院中華民國八十九年五月十八
日裁定（八十九年度毒聲字第三八三號），提起抗告，本院裁定如左：
    主  文
抗告駁回。
    理  由
一、抗告意旨略以：抗告人即被告甲○○於民國八十九年一月二十六日，為警採尿送
    檢驗，認定被告施用第一級及第二級毒品，惟被告自前犯後，即改過自新，拒絕
    與損友來往，滌盡惡習，永不再犯，因長期失眠，患有精神官能症，有診斷證明
    書可稽，必須長期服用安眠藥、Ｆ２、鎮定劑，藥品成分必然含有禁藥，才能控
    制病情，被告確實未再使用毒品，原審未予詳查，認定被告犯行，實有不當，為
    此請求撤銷原裁定，更為有利之裁定等語。
二、經查，被告前因施用毒品案件，經本院送勒戒處所觀察勒戒後，認無繼續施用毒
    品之傾向，於八十七年十月二十日以八十七年度上訴字第一七六四號判決免刑確
    定，此有本院上開判決一份在卷足憑。惟查，被告又於八十九年一月二十六日晚
    上八時五分許回溯二十四小時內之某時，在不詳地點，施用第一級毒品海洛因、
    及第二級毒品安非他命，為警於八十九年一月二十六日晚上八時五分許，通知被
    告到案，並經警採尿送驗，呈嗎啡及甲基安非他命陽性反應，此有高雄市立凱旋
    醫院八十九年二月二十五日高市凱醫檢字第四八三號煙毒尿液檢驗成績書可
    證。被告雖辯稱其因長期失眠，患有精神官能症，必須長期服用安眠藥、Ｆ２、
    鎮定劑，藥品成分必然含有禁藥，故尿液有毒品反應云云，惟被告所提之幸生醫
    院診斷證明書，係被告於八十九年五月三十日應診所開立，當時已為警查獲數月
    之久，尚無法證明其查獲當時係服用醫師處方之藥物，是被告所辯尚非可採，被
    告施用第一級及第二級毒品之犯行，堪予認定。
三、按犯毒品危害防制條例第十條（即施用第一級、第二級毒品）之罪者，檢察官應
    先將被告送勒戒處所觀察、勒戒，毒品危害防制條例第二十條第一項定有明文。
    原審以被告確有檢察官聲請之事實，認被告再犯毒品危害防制條例第十條之罪，
    而依毒品危害防制條例第二十條第三項前段及觀察勒戒處分執行條例第三條第一
    項規定，裁定將被告送勒戒處所觀察、勒戒，核無不當，被告抗告意旨以其因長
    期失眠，患有精神官能症，而服用藥物，致尿液有毒品反應云云，指摘原裁定不
    當，並無理由，應予駁回。
四、據上論結，應依刑事訴訟法第四百十二條，裁定如主文。
中    華    民    國        八十九      年      八      月    三十一    日
                              臺灣高等法院高雄分院刑事第三庭
                                  審判長法官  莊秋桃
                                        法官  謝宏宗
                                        法官  魏式璧
右正本證明與原本無異。
不得再抗告。
                                      書記官  楊茱宜
中    華    民    國        八十九      年      九      月      二      日
                                                                      Ｈ


司法院資訊處製作；財團法人民間司法改革基金會備份。
